【裁判字號】    90,交聲,56
【裁判日期】    900327
【裁判案由】    交管條例聲異
【裁判全文】
臺灣板橋地方法院交通事件裁定                        九十年度交聲字第五六號
    原處分機關  交通部公路局臺北區監理所
    異  議  人
    即受處分人  甲○○
右列受處分人因違反道路交通管理處罰條例案件，對於交通部公路局臺北區監理所八
十九年十一月十三日所為之處分（原處分案號：北監五字第駕裁四○─000000
000號），聲明異議，本院裁定如左：
    主  文
原處分撤銷。
甲○○汽車駕駛人停車時，在道路收費停車處所停車，不依規定繳費，處罰鍰新臺幣
陸佰元。
    理  由
一、按汽車駕駛人停車時，在道路收費停車處所停車，不依規定繳費者，處新臺幣（
    下同）六百元以上一千二百元以下之罰鍰；又本條例所定罰鍰之處罰，行為人接
    獲違反道路交通管理事件通知單後，應於十五日內，到達指定處所聽候裁決。但
    行為人認為舉發之事實與違規情形相符者，得不經裁決，逕依各該條款罰鍰最低
    額，自動向指定之處所繳納結案，道路交通管理處罰條例第四十五條第十三款、
    第九條第一項分別定有明文。
二、原處分機關略以：受處分人甲○○於民國八十七年六月二十九日下午一時四十分
    許，駕駛車牌號碼Ｐ９─八八○七號自用小客車，在臺北市華視後廣場之道路收
    費停車處所，設有計費器停車位停車不依規定繳費，應依道路交通管理處罰條例
    第五十六條第一項第十款規定，裁處罰鍰一千二百元；異議人則以主管機關所設
    計之計費器時常故障，通常以另開繳費單據，惟伊並未於上開時地接獲繳費單據
    ，且伊迄未接獲違反道路交通管理事件通知單，即遭裁罰最高額，亦不符法定程
    序等語置辯。
三、經查：異議人於前開時地，駕駛Ｐ９─八八○七號自用小客車於設有計費器停車
    位停車不依規定繳費之事實，有臺北市政府警察局舉發違反道路交通管理事件通
    知單影本在卷可稽，異議人雖辯稱：當地計費器時常故障，通常乃以管理員另開
    繳費單據繳費，伊並未收到繳費單據云云，經查上開路段之道收費停車位，既設
    有計費器，駕駛人本即依規定投幣繳費，異議人雖辯稱該路段之停車位經常故障
    云云，但異議人並未舉證證明當時所停之停車位計費器確已故障，況苟係故障，
    異議人自應向該停車場管理員反應，且該管理員亦無逕行開單告發之理，足證該
    計費器應係正常使用，並無故障，是異議人自不得以其他收費器時有故障情形，
    即於本件正常使用之計費器停車時，據為拒不依規定投幣繳費之事由，所辯自不
    足採，其有停車時，在道路收費停車處所停車，不依規定繳費之事實足堪認定。
四、惟本件異議人已辯稱伊並未收受送達舉發通知單等情，而就舉發違反道路交通管
    理事件通知單有無合法送達於異議人乙節，原處分機關除函送臺北市停車管理處
    函文謂因本案已逾一年餘，原始資料已銷燬，本案應有妥投等語（該處北市停四
    字第八九六四九八三九○○號函影本）外，別無其他事證以供調查，而該函文陳
    述本案應有妥投云云，不過係舉發機關內部作業自行臆測之語，自無從證明已合
    法送達舉發違反道路交通管理事件通知單予異議人，是以異議人辯稱未收受舉發
    違反道路交通管理事件通知單，應足採信。從而原處分機關本件之裁罰雖非無據
    ，然其舉發違規之送達程序既有可議，並致異議人喪失於收受前開通知單後十五
    日內自動依最低額繳納罰鍰之利益，應認本件異議為有理由，爰撤銷原處分，並
    自為裁罰如主文所示，以期妥適。
據上論結，應依道路交通案件處理辦法第二十條前段，裁定如主文。
中      華      民      國      九十      年      三    月    二十七    日
                              臺灣板橋地方法院交通法庭
                                      法  官  朱  耀  平
右正本證明與原本無異
如不服本裁定應於送達後五日內向本院提出抗告狀
                                      書記官  黃  炎  煌
中      華      民      國      九十      年      三    月    二十七    日


司法院資訊處製作；財團法人民間司法改革基金會備份。
